【裁判字號】    90,易,1850
【裁判日期】    900808
【裁判案由】    傷害
【裁判全文】
臺灣高雄地方法院刑事判決                          九十年度易字第一八五號
    公  訴  人  臺灣高雄地方法院檢察署檢察官
    被      告  甲○○
右列被告因傷害案件，經檢察官提起公訴（九十年度偵字第  號），本院判決如左：
    主  文
甲○○傷害人之身體，處拘役肆拾日，如易科罰金，以佰元折算壹日。
    事  實
一、丙○○因甲○○積欠其夫盧俊諺債務，乃於民國九十年二月一日二十時十五分，
    至甲○○所開設位於高雄市○○區○○路四七號牛肉麵店內，質問甲○○何時還
    款，因當場尚有員工及顧客數人，甲○○要求丙○○不要影響其生意，丙○○不
    從，二人因此發生口角，甲○○竟基於傷害之犯意聯絡，隨手拿起店內椅子毆打
    丙○○頭部數下，又於爭執中，出拳毆打丙○○左臉近眼睛部位數下，致丙○○
    因此受有左眼瞼五Ｘ三公分、四Ｘ四公分腫脹及頭部外傷併腦震盪之傷害。
二、案經丙○○訴由臺灣高雄地方法院檢察署檢察官偵查起訴。
    理  由
一、訊據被告甲○○固坦承於前揭時地為債務糾紛，與告訴人丙○○發生爭執，惟矢
    口否認有傷害犯行，辯稱：僅與告訴人發生口角爭執，不知何人出手打傷告訴人
    云云。惟查：
  (一)右揭事實，業據告訴人丙○○指述：當天我走到廚房門口，問被告剩下的錢如何
    還，被告說叫妳先生來，我回他說錢是我經手，何必一定要我先生來，被告當時
    聲音很大，又罵我，我也很生氣，我回被告說你欠錢還這麼兇，誰還敢借你錢，
    被告聽了很生氣就衝向前，我當然也衝向前，被告母親拉著我的手，被告這時隨
    手拿椅子打我的頭部二、三下，這時候，後面有一個女孩子，應該是被告的員工
    ，她就說不用還錢，我聽了很生氣，就質問她是誰，怎麼講這種話，我說她沒有
    資格說這些話，這時被告就很生氣用拳頭打我眼睛部份的臉二、三下，我就先去
    報警，警員叫我去驗傷等語明確，告訴人旋即前往高雄市政府警察局三民第二分
    局報警備案，指述上開時地為被告甲○○以木椅、拳頭毆打等情，亦有高雄市政
    府警察局三民第二分局以九十年五月二十九日高市警三（貳）分刑字第八五二二
    號員警工作紀錄簿一紙在卷可稽，復至鄰近之林進興醫院驗傷，有告訴人丙○○
    提出之林進興醫院驗傷診斷書二紙、照片二幀為證，依前開診斷證明書記載：推
    定於九十年二月一日晚上八時半許受傷，係木椅、拳頭致傷，左眼瞼五Ｘ三公分
    、四Ｘ四公分腫脹，頭部外傷併腦震盪，驗傷時間為九十年二月一日二十時四十
    五分許等文字，核與其提出之照片所示傷勢相符，可認告訴人前後指訴均為一致
    而為可信。
  (二)而被告於本院審理時供承：告訴人來我店裡大吼大叫，要我還錢，當時我店裡有
    客人三桌，店裡還有三個員工及我母親，他們都看不過去，我叫他不要影響我做
    生意，我人當時很氣憤，告訴人不聽我的勸一直罵，後來我母親和員工就一起合
    力將告訴人推到隔壁房間，他們只說他們來處理就好，叫我不用生氣，不用去處
    理，爭執結束之後告訴人就離開，沒多久約九點左右就叫警察來等語，及證人即
    被告員工乙○○到庭證稱：告訴人到店裡來，一進來就口氣很不好，在廚房門口
    向被告質問要還錢的事情，當場有很多客人，我告訴告訴人說這裡是做生意的地
    方，請你不要講話那麼大聲（台語店店），告訴人情緒很激動，說我是什麼人，
    是搶人家的丈夫（台語ㄤ），我就很生氣與告訴人理論，這時我們往休息室的方
    向自然移動，我們沒有拉告訴人，我說我是搶了你的丈夫是不是，告訴人就要上
    前用腳踢我，我舉起右手也要打他，這時被告母親就到我們二人中間阻擋，告訴
    人母親拉住我的手，原本在廚房，後來我們就一直退退到休息室去，彼此聲音都
    很大聲互罵等語，又證人即被告母親曾錦秀到庭證稱：當天告訴人一進店內就一
    直大聲叫囂，被告叫告訴人小聲一點，告訴人越說越大聲，證人乙○○也加入勸
    告訴人，被告也有幫忙勸，因為店裡有客人在，乙○○與告訴人互相對罵，所以
    我們就一面勸一面移動到隔壁，被告剛開始也有在隔壁談如何還錢，我就擋在告
    訴人與乙○○的中間，被告當時也在一旁幫忙勸說等語，雖被告及上述證人均否
    認被告有毆打告訴人之行為，然以證人與被告之關係密切，證言難免迴護被告，
    參以本件既係因被告積欠告訴人夫婦借款，始有告訴人前去被告開設麵店催討債
    務之舉，告訴人與被告自均氣憤難耐，在雙方發生爭執口角之時，被告母親、員
    工皆協助規勸，亦為被告所自承，被告豈會置之不理、獨自招呼客人之理，實與
    事理有違，是應認告訴人之指述可信，被告前開辯解，為圖卸刑責之詞，不足採
    信。從而本件事證已明，被告犯行洵堪認定。
二、核被告所為，係犯刑法第二百七十七條第一項之傷害罪。爰審酌被告因告訴人前
    去開設麵店催討債務，發生爭執，竟不思和平解決，卻於盛怒下傷害告訴人，致
    告訴人受有左眼瞼五Ｘ三公分、四Ｘ四公分腫脹及頭部外傷併腦震盪等傷害，惟
    其素行尚稱良好，此有卷附台灣高等法院被告全國前案紀錄表、台灣高雄地方法
    院檢察署刑案資料查註紀錄表可稽，及犯罪之動機、手段，現有正當職業，犯後
    態度否認犯行，迄未賠償告訴人等一切情狀，量處如主文所示之刑，並諭知易科
    罰金之折算標準。
據上論斷，應依刑事訴訟法第二百九十九條第一項前段，刑法第二百七十七條第一項
、第四十一條第一項，罰金罰鍰提高標準條例第一條前段、第二條，判決如主文。
中      華      民      國      九十      年      八     月      八     日
                                    臺灣高雄地方法院刑事第一庭
                                        法  官   郭貞秀
右正本證明與原本無異。
如不服本判決，應於判決送達後十日內，向本院提出上訴狀。
                                    書  記  官   黃國忠
中    華    民    國       九十      年       八      月     九      日


司法院資訊處製作；財團法人民間司法改革基金會備份。
